【裁判字號】    99,審易,438
【裁判日期】    990630
【裁判案由】    竊盜
【裁判全文】
臺灣新竹地方法院刑事判決             99年度審易字第438號
公  訴  人  臺灣新竹地方法院檢察署檢察官
被      告  乙○○
上列被告因竊盜案件，經檢察官提起公訴（99年度偵字第4246號
），經被告於本院準備程序中，就被訴事實為有罪之陳述，經告
知被告簡式審判程序之旨，並聽取檢察官、被告之意見後，經本
院進行簡式審判程序，本院判決如下：
    主    文
乙○○犯攜帶兇器毀越安全設備竊盜罪，累犯，處有期徒刑捌月
。
    犯罪事實
一、乙○○前於民國94年間，因施用第二級毒品案件，經本院於
    94年11月8 日以94年度竹簡字第993號判決判處有期徒刑6月
    (1)確定；又於94年間，因竊盜案件，經臺灣高等法院於95年
    5月11日以95年度上易字第348號判決判處有期徒刑6 月(2)確
    定；上揭2案再經臺灣高等法院於95年7月25日以95年度聲字
    第1046號裁定定應執行刑有期徒刑11月(甲)確定；又於95年間
    ，因施用第二級毒品案件，經本院於95年3 月31日以95年度
    竹東簡字第52號判決判處有期徒刑6 月(3)，嗣經上訴、撤回
    上訴，於95年6 月19日確定；又於95年間，因竊盜案件，經
    本院於95年7月7日以95年度竹東簡字第104 號判決判處有期
    徒刑6 月(4)確定；嗣因中華民國九十六年罪犯減刑條例施行
    ，上揭2 案乃經本院於96年7月16日以96年度聲減字第220號
    裁定減為有期徒刑3 月、3 月，併定應執行刑有期徒刑5 月
    又15日(乙)確定；經與前揭應執行刑(甲)部分接續執行，甫於96
    年7 月16日縮刑期滿執行完畢。
二、詎乙○○猶不知悔改，復基於意圖為自己不法所有之竊盜犯
    意，於99年3月13日晚間10時許，騎乘其所有之車牌號碼K5R
    -152號重型機車行經新竹縣芎林鄉永興村3 鄰王爺坑76號甲
    ○○所有之工寮前，因見無人在該工寮內，竟持在現場拾得
    之客觀上足以對人之生命、身體構成威脅，可供兇器使用之
    木棍1 支（未扣案），以工寮鐵窗附近某處作為施力點撬開
    方式，毀壞該工寮屬於安全設備之鐵窗之鐵條後而侵入該工
    寮，竊取甲○○所有之鏈鋸、割草機、抽水馬達各1 臺、梅
    花扳手2 支得手，旋將上揭竊得之鍊鋸、抽水馬達置於機車
    前踏板、梅花扳手置於機車置物箱及以背運割草機之方式騎
    乘機車駛離現場（梅花扳手供己使用，抽水馬達丟棄在某山
    區，其餘物品則載往新竹縣竹東鎮○○路上某二手商變賣得
    款約新臺幣【下同】2,000 元，所得款項花用殆盡）。嗣因
    甲○○於99年3月14日上午7時30分許發現失竊報警處理，為
    警於現場採獲乙○○遺留之鋁箔包飲料空包裝1 個，經採得
    乙○○遺留於該鋁箔包吸管上之分泌物送內政部警政署刑事
    警察局進行DNA比對，認與乙○○之DNA型別相符而循線查悉
    上情（甲○○上揭失竊器具均未尋獲）。
三、案經新竹縣政府警察局橫山分局報告臺灣新竹地方法院檢察
    署檢察官偵查起訴。
    理    由
一、程序部分：
    按除被告所犯為死刑、無期徒刑、最輕本刑為3 年以上有期
    徒刑之罪或高等法院管轄第一審案件者外，於前條第1 項程
    序進行中，被告先就被訴事實為有罪之陳述時，審判長得告
    知被告簡式審判程序之旨，並聽取當事人、代理人、辯護人
    及輔佐人之意見後，裁定進行簡式審判程序，刑事訴訟法第
    273條之1第1 項定有明文。本件被告乙○○所犯係死刑、無
    期徒刑、最輕本刑為3 年以上有期徒刑以外之罪，其於準備
    程序中就被訴事實為有罪之陳述，經告知簡式審判程序之旨
    ，並聽取公訴人及被告乙○○之意見後，本院認為適宜進行
    簡式審判程序，合先敘明。
二、認定被告乙○○犯行所憑之各項證據：
（一）被告乙○○於警詢、偵查中之供述及本院準備程序、簡式
      審判程序時之自白。其稱：伊於99年3 月13日晚間約10時
      許，獨自1人前往新竹縣芎林鄉永興村3鄰王爺坑76號一處
      工寮，見該工寮窗戶底下有1 支木棍，臨時起意用木棍將
      窗戶鐵條撬開後，進入該工寮內竊取鍊鋸、割草機各1 支
      、抽水馬達1臺及梅花扳手2支等工具，再將竊得之鏈鋸、
      抽水馬達置於機車前踏板、梅花扳手2 支置於機車置物箱
      內及背割草機之方式騎乘機車離開現場，將梅花扳手供己
      使用，鏈鋸、抽水馬達則載往新竹縣竹東鎮○○路上賣給
      1名不知名之男士得款約2,000元，至於割草機則因對方不
      願收受而丟棄在山區等語（見偵查卷第4至6、42、43頁，
      本院卷第22、24、25頁）。
（二）被害人甲○○於警詢及本院準備程序、簡式審判程序時之
      指述。其稱：他於99年3月14日上午7時30分許，發現其位
      於新竹縣芎林鄉永興村3 鄰王爺坑76號之工寮遭人以破壞
      窗戶之方式侵入並竊取鍊鋸、割草機各1支、抽水馬達1臺
      及梅花扳手等工具，至今仍未尋獲等語（見偵查卷第8、9
      頁，本院卷第22、25頁）。
（三）內政部警政署刑事警察局99年4月14日刑醫字第099003773
      8號鑑定書1份在卷可稽（見偵查卷第16至18頁）。證明遺
      留在本案新竹縣芎林鄉永興村3 鄰王爺坑76號工寮失竊現
      場之鋁箔包飲料之吸管上所採集之DNA-STR 型別，經送內
      政部警政署刑事警察局比對結果後，與被告乙○○之DNA-
      STR 型別相符等情。
（四）新竹縣政府警察局橫山分局秀湖派出所受理各類案件紀錄
      表、受理刑事案件報案三聯單各1份及刑案現場照片15 張
      （見偵查卷第19至26、27、28頁）：證明被害人甲○○位
      於新竹縣芎林鄉永興村3 鄰王爺坑76號之工寮遭人以破壞
      窗戶之方式侵入竊取器具之事實。
（五）綜上，本件事證業臻明確，被告乙○○本件犯行至堪認定
      ，應依法予以論科。
三、論罪科刑：
（一）論罪：按刑法第321條第1項第2 款所謂安全設備，指依社
      會通常觀念足認有防盜之設備而言，最高法院25年上字第
      4168號判例意旨可供參考。而窗戶鐵條具有防盜之作用，
      是屬安全設備甚明；至所謂兇器，其種類並無限制，凡客
      觀上足對人之生命、身體、安全構成威脅，具有危險性之
      兇器均屬之，且祇須行竊時攜帶此種具有危險性之兇器為
      已足，並不以攜帶之初有行兇之意圖為必要（最高法院79
      年臺上字第5253號判例意旨參照）。是核被告乙○○撿持
      可供兇器使用之木棍1 支，並以撬開方式毀壞窗戶鐵條進
      入被害人甲○○所有工寮內竊取器具之犯行，係犯刑法第
      321條第1項第2款第3款之攜帶兇器毀越安全設備竊盜罪。
      至檢察官起訴書意旨固認被告乙○○本件所為，僅係犯刑
      法第321 條第1項第2款之毀越安全設備竊盜罪嫌；然被告
      乙○○於警詢、偵查中均陳稱於行竊當時有撿拾地上之木
      棍做為毀壞窗戶鐵窗之工具，是被告乙○○所為，除有毀
      越安全設備竊盜犯行外，尚有攜帶兇器之行為，惟此僅為
      犯罪事實之擴張，為起訴之效力所及，基於審判不可分原
      則，本院自應併予審理，且為竊盜加重要件之增加，尚無
      庸變更起訴法條，附此敘明。
（二）累犯：被告乙○○前於94年間，因施用第二級毒品案件，
      經本院於94年11月8日以94年度竹簡字第993號判決判處有
      期徒刑6 月(1)確定；又於94年間，因竊盜案件，經臺灣高
      等法院於95年5月11日以95年度上易字第348號判決判處有
      期徒刑6 月(2)確定；上揭2案再經臺灣高等法院於95年7月
      25日以95年度聲字第1046號裁定定應執行刑有期徒刑11月
      (甲)確定；又於95年間，因施用第二級毒品案件，經本院於
      95年3月31日以95年度竹東簡字第52號判決判處有期徒刑6
      月(3)，嗣經上訴、撤回上訴，於95年6 月19日確定；又於
      95年間，因竊盜案件，經本院於95年7月7日以95年度竹東
      簡字第104號判決判處有期徒刑6月(4)確定；嗣因中華民國
      九十六年罪犯減刑條例施行，上揭2案乃經本院於96年7月
      16日以96年度聲減字第220 號裁定減為有期徒刑3 月、3
      月，併定應執行刑有期徒刑5 月又15日(乙)確定；經與前揭
      應執行刑(甲)部分接續執行，甫於96年7 月16日縮刑期滿執
      行完畢等情，有臺灣高等法院被告前案紀錄表、臺灣新竹
      地方法院檢察署刑案資料查註紀錄表各1 份在卷可稽，其
      前受有期徒刑執行完畢，於5 年以內故意再犯本件最重本
      刑為有期徒刑以上之罪，為累犯，應依刑法第47條第1 項
      之規定加重其刑。
（三）量刑：爰審酌被告乙○○除有上開構成累犯事由之前案紀
      錄外，另有竊盜、施用毒品等刑事前科，此有臺灣高等法
      院前案紀錄表、臺灣新竹地方法院檢察署刑案資料查註紀
      錄表附卷可據，足徵素行非善，且被告乙○○正值青壯，
      竟不思循正當途徑獲取所需，猶為貪圖一己之私，竊取被
      害人甲○○所有工寮內之財物，守法意識薄弱，事後復將
      竊得之財物分別丟棄或變賣現金花用，造成追贓之困難及
      有礙財產犯罪之偵查，所為實不足取，念其犯後坦承犯行
      不諱，態度尚可，犯罪手法亦屬平和，然所竊取之財物均
      尚未尋獲，兼衡犯罪之動機、目的、手段、智識程度等一
      切情狀，量處如主文所示之刑，以示懲儆。
（四）不另為沒收之諭知：至被告乙○○用以撬開毀壞被害人甲
      ○○工寮鐵窗之鐵條所用之木棍1 支，並未扣案，且係被
      告乙○○在竊盜案發現場所拾得，而非被告乙○○本人所
      有之物，爰不另為沒收之諭知，附此敘明。
據上論斷，應依刑事訴訟法第273條之1 第1項、第299條第1項前
段，刑法第321 條第1項第2款、第3款、第47條第1項，判決如主
文。
本案經檢察官洪期榮到庭執行職務。
中    華    民    國    99    年    6     月    30    日
                    刑事第九庭法  官    劉兆菊
以上正本證明與原本無異。
如不服本判決應於收受本判決後10日內向本院提出上訴書狀，上
訴書狀應敘述具體理由。上訴書狀未敘述上訴理由者，應於上訴
期間屆滿後20日內補提理由書狀於本院「切勿逕送上級法院」。
中    華    民    國    99    年    6     月    30    日
                              書記官    林兆嘉
附錄本案論罪科刑法條：
中華民國刑法第321條
犯竊盜罪而有左列情形之一者，處6月以上、5年以下有期徒刑：
一、於夜間侵入住宅或有人居住之建築物、船艦或隱匿其內而犯
    之者。
二、毀越門扇、牆垣或其他安全設備而犯之者。
三、攜帶兇器而犯之者。
四、結夥三人以上而犯之者。
五、乘火災、水災或其他災害之際而犯之者。
六、在車站或埠頭而犯之者。
前項之未遂犯罰之。

司法院資訊處製作；財團法人民間司法改革基金會備份。
